【裁判字號】    99,訴,49
【裁判日期】    990311
【裁判案由】    毒品危害防制條例
【裁判全文】
臺灣板橋地方法院刑事判決                99年度訴字第49號
公  訴  人  臺灣板橋地方法院檢察署檢察官
被      告  甲○○
上列被告因違反毒品危害防制條例案件，經檢察官提起公訴（98
年度毒偵字第8416號），被告於準備程序中就被訴事實為有罪之
陳述，經告知簡式審判程序之旨，並聽取當事人之意見後，本院
合議庭裁定由受命法官獨任進行簡式審判程序，判決如下：
    主  文
甲○○施用第一級毒品，累犯，處有期徒刑捌月。扣案之第一級
毒品海洛因壹包（驗餘淨重零點壹零肆零公克）沒收銷燬之，扣
案盛裝上開海洛因之包裝袋壹個及注射針筒壹支，均沒收之。
    事  實
一、甲○○前於民國94年間因施用毒品案件，經本院以94年度毒
    聲字第2361號裁定送觀察、勒戒後，認有繼續施用毒品之傾
    向，再經本院以95年度毒聲字第207 號裁定令入戒治處所施
    以強制戒治，嗣認無繼續強制戒治之必要，而於95年12月5
    日停止戒治釋放出所，並經臺灣板橋地方法院檢察署檢察官
    以96年度戒毒偵字第15號為不起訴處分確定。又於96年間因
    施用毒品案件，經本院以96年度訴字第2423號判處有期徒刑
    7 月，減為有期徒刑3 月15日，於97年4 月10日縮刑期滿執
    行完畢。詎猶不知悔改，於上開強制戒治執行完畢釋放後5
    年內，基於施用第一級毒品海洛因之犯意，於98年11月7 日
    10時許，在臺北縣永和市仁愛公園廁所內，以將海洛因加水
    稀釋後，再以針筒注射手臂血管之方式，施用第一級毒品海
    洛因1 次。嗣於同日18時30分許，在臺北縣永和市仁愛公園
    廁所旁為警查獲，並扣得其所有之第一級毒品海洛因1 包（
    淨重0.1060公克）、注射針筒1 支，經採尿送驗後，呈鴉片
    類嗎啡陽性反應，而悉上情。
二、案經臺北縣政府警察局永和分局報告臺灣板橋地方法院檢察
    署檢察官偵查起訴。
    理  由
一、本件被告甲○○所犯為死刑、無期徒刑、最輕本刑為3 年以
    上有期徒刑以外之罪，且非高等法院管轄第一審之案件，於
    本院準備程序進行中，被告就被訴事實為有罪之陳述，經告
    知被告簡式審判程序之旨，並聽取公訴人及被告之意見後，
    本院合議庭裁定由受命法官獨任進行簡式審判程序，合先敘
    明。
二、上揭犯罪事實，業據被告於警詢、偵查及本院審理中坦承不
    諱，且被告在警局經其同意採尿送驗之結果，確呈第一級毒
    品海洛因之代謝物嗎啡陽性反應等情，有臺北縣政府警察局
    永和分局查獲違反毒品危害防制條例案件犯嫌代碼對照表、
    臺灣檢驗科技股份有限公司98年12月18日出具之濫用藥物檢
    驗報告（報告編號：UL/2009/C0281 號）各1 紙在卷可稽，
    而扣案之白色粉末1 包經鑑定結果，確為第一級毒品海洛因
    ，此有交通部民用航空局航空醫務中心98年12月14日航藥鑑
    字第0986325 號毒品鑑定書1 紙附卷足參，並有注射針筒1
    支扣案可佐，足見被告自白核與事實相符。又被告前於94年
    間因施用毒品案件，經本院以94年度毒聲字第2361號裁定送
    觀察、勒戒後，認有繼續施用毒品之傾向，再經本院以95年
    度毒聲字第207 號裁定令入戒治處所施以強制戒治，嗣認無
    繼續強制戒治之必要，而於95年12月5 日停止戒治釋放出所
    ，並經臺灣板橋地方法院檢察署檢察官以96年度戒毒偵字第
    15號為不起訴處分確定等情，有臺灣高等法院被告前案紀錄
    表1 份在卷足憑，其於強制戒治執行完畢釋放後5 年內再犯
    本件施用第一級毒品之罪，依毒品危害防制條例第23條第2
    項之規定，即應依法追訴處罰。從而，本案事證明確，被告
    上開施用第一級毒品海洛因之犯行，洵堪認定，應予依法論
    科。
三、按海洛因為毒品危害防制條例第2 條第2 項第1 款所規定之
    第一級毒品。核被告所為，係犯毒品危害防制條例第10條第
    1 項施用第一級毒品罪。其於施用前、後持有海洛因之低度
    行為，為其施用之高度行為所吸收，不另論罪。又被告前受
    有如事實欄所載罪刑宣告及執行紀錄，有上述前案紀錄表在
    卷可考，其於受有期徒刑之執行完畢後，5 年以內故意再犯
    本件有期徒刑以上之罪，為累犯，應依刑法第47條第1 項規
    定加重其刑。爰審酌被告前曾因施用毒品案件經觀察、勒戒
    及強制戒治之程序，竟猶不知悔改，復再犯本件施用毒品罪
    ，顯然無視毒品對於其自身健康之戕害及對於社會安全與公
    共秩序之潛在危害；惟念及施用毒品固戕害個人健康至鉅，
    然就他人權益之侵害仍屬有限，兼衡其犯罪動機、目的、手
    段，且犯後坦承犯行，態度尚佳等一切情狀，量處如主文所
    示之刑。扣案之第一級毒品海洛因1 包（淨重0.1060公克，
    驗餘淨重0.1040公克），為本案查獲之毒品，應依毒品危害
    防制條例第18條第1 項前段之規定，不問屬於犯人與否，沒
    收銷燬之；又扣案盛裝上開海洛因之包裝袋1 個及注射針筒
    1 支，為被告所有供施用第一級毒品海洛因所用之物，業據
    被告供承在卷，爰均依刑法第38條第1 項第2 款之規定宣告
    沒收。
據上論斷，應依刑事訴訟法第273 條之1 第1 項、第299 條第1
項前段，毒品危害防制條例第10條第1 項、第18條第1 項前段，
刑法第11條前段、第47條第1 項、第38條第1 項第2 款，判決如
主文。
本案經檢察官黃怡華到庭執行職務。
中    華    民    國    99    年    3     月    11    日
                  刑事第十五庭  法  官  廖欣儀
以上正本證明與原本無異。
如不服本判決應於收受判決後10日內向本院提出上訴書狀，並應
敘述具體理由。其未敘述上訴理由者，應於上訴期間屆滿後20日
內向本院補提理由書（均須按他造當事人之人數附繕本）「切勿
逕送上級法院」。
                                書記官  顏偉林
中    華    民    國    99    年    3     月    11    日
附錄本案論罪科刑法條全文：
毒品危害防制條例第10條第1項
施用第一級毒品者，處6 月以上5 年以下有期徒刑。

司法院資訊處製作；財團法人民間司法改革基金會備份。
